【裁判字號】    92,易,1143
【裁判日期】    920721
【裁判案由】    傷害
【裁判全文】
臺灣臺北地方法院刑事判決                        九十二年度易字第一一四三號
    公  訴  人  臺灣臺北地方法院檢察署檢察官
    被      告  丙○○
右列被告因傷害案件，經檢察官聲請簡易判決處刑（九十二年度偵字第一四○九號）
，本院台北簡易庭認不宜以簡易判決處刑，簽請移由本院普通庭審理判決如左：
    主  文
丙○○傷害人之身體，處拘役肆拾日，如易科罰金，以參佰元折算壹日。
    事  實
一、丙○○於民國九十一年九月二十日二十三時許，在台北市○○區○○路二七○號
    上濱小籠包店，因乙○○與丙○○之女兒劉伊珊交往一事二人發生爭執，雙方一
    言不合，丙○○進而基於普通傷害之犯意，與乙○○相互扭打（乙○○部分俟到
    案後另行審結），致乙○○頭頂部鈍挫傷、皮下血腫、左臉、頸部及軀幹多處擦
    傷及鈍挫傷。
二、案經乙○○訴由台北市政府警察局萬華分局報告臺灣臺北地方法院檢察署檢察官
    偵查聲請簡易判決處刑。
    理  由
一、訊據被告丙○○對於右揭時、地傷害告訴人即被告乙○○犯行，於本院審理時均
    坦承不諱，核與告訴人即被告指訴之情節相符，並經在場證人甲○○於偵查中（
    見臺灣臺北地方法院檢察署九十二年度偵字第一四○九號偵查卷宗第四十一頁九
    十二年三月十日偵訊筆錄）證述屬實，復有馬偕紀念醫院診斷證明書一份在卷可
    憑。本件事證明確，被告丙○○犯行堪以認定。
二、核被告丙○○所為，係犯刑法第二百七十七條第一項之傷害罪。公訴人於本院訊
    問時，當庭向本院求處拘役四十日之宣告，核經被告同意表示願受相同範圍刑之
    宣告，有本院九十二年七月七日訊問筆錄附卷可按。是依被告之素行、犯罪動機
    、目的、手段、生活狀況、告訴人受傷之程度及其犯罪後坦承犯行、態度良好等
    情狀，認聲請人之求刑為適當，爰於求刑之範圍內量刑如主文所示，並諭知易科
    罰金之折算標準。至同案被告乙○○部分，因其否認犯罪，而對於犯罪事實有極
    大之爭執，且多次屢傳不到，爰俟其到案後另行審結。
三、據上論斷，應依刑事訴訟法第四百五十二條、第二百九十九條第一項前段、刑法
    第二百七十七條第一項、第四十一條第一項前段、罰金罰鍰提高標準條例第一條
    前段、第二條，判決如主文。
本案經檢察官林秀濤到庭執行職務。
中      華      民      國    九十二    年      七     月     二十一    日
                                      臺灣臺北地方法院刑事第八庭
                                          法  官  曾  正  龍
右正本證明與原本無異。
如不服本判決，應於判決送達後十日內，向本院提出上訴狀。
                                          書記官  彭  自  青
中      華      民      國    九十二    年      七     月     二十五    日
附錄本案論罪科刑法條全文
刑法第二百七十七條
傷害人之身體或健康者，處三年以下有期徒刑、拘役或一千元以下罰金。
犯前項之罪因而致人於死者，處無期徒刑或七年以上有期徒刑﹔致重傷者，處三年以
上十年以下有期徒刑。


司法院資訊處製作；財團法人民間司法改革基金會備份。
